【裁判字號】    91,簡上,132
【裁判日期】    920227
【裁判案由】    偽造文書等
【裁判全文】
臺灣嘉義地方法院刑事判決                        九十一年度簡上字第一三二號
    上  訴  人  ＢＡＲＮＡＣＨ.
    （即被告）
右列上訴人因偽造文書等案件，不服本院簡易庭九十一年度簡字第六二一號，中華民
國九十一年十月二十八日之第一審判決（聲請簡易判決處刑書：臺灣嘉義地方法院檢
察署九十一年度偵字第一三四六號），提起上訴，本院管轄第二審合議庭判決如左：
    主  文
上訴駁回。
ＢＡＲＮＡＣＨＥＡ  ＣＲＩＳＴＩＮＡ  ＲＡＧＥＬ緩刑肆年，緩刑期內付保護管
束。
    事  實
一、ＢＡＲＮＡＣＨＥＡ  ＣＲＩＳＴＩＮＡ  ＲＡＧＥＬ（下稱ＣＲＩＳＴＩＮＡ
    ）係菲律賓國（下稱菲國）人，曾於民國（下同）八十七年一月五日，合法申請
    入境中華民國，受僱於洪惠卿擔任監護工作，並於八十九年十二月二十日居留期
    滿返回菲國。嗣ＣＲＩＳＴＩＮＡ為求再度來台工作賺錢，遂持其本人之相片，
    冒用其表姐ＢＵＣＣＡＴ  ＭＡＲＩＬＹＮ  ＤＡＣＵＭＯＳ（下稱ＭＡＲＩＬ
    ＹＮ）之姓名、年籍等資料，委託菲國之ＦＡＲＡＮＣＥ  ＡＳＩＡ仲介公司，
    向菲國主管機關申請核發護照及向我國行政院勞工委員會（下稱勞委會）駐菲國
    辦事處申請來台工作，致使我國勞委會承辦外籍勞工來台工作之公務員陷於錯誤
    ，將「ＭＡＲＩＬＹＮ本人欲申請來台工作」之不實事項登載於其職務上所掌管
    之公文書上，進而核准ＣＲＩＳＴＩＮＡ來台工作，足以生損害於勞委會對於來
    台外籍勞工管理之正確性及ＭＡＲＩＬＹＮ本人。
二、嗣菲國主管機關核發ＭＡＲＩＬＹＮ名義，編號ＧＧ６４０１７４號之護照予Ｃ
    ＲＩＳＴＩＮＡ後，ＣＲＩＳＴＩＮＡ又委託前揭仲介公司，持該護照向我國駐
    菲國臺北經濟文化辦事處人員申請簽證，致使上開承辦核發簽證職務之我國公務
    員亦陷於錯誤，在其職務上所掌管於我國境內停、居留之簽證事項，戳蓋於前開
    護照並予以核發簽證，足以生損害於前述經濟貿易辦事處對於簽證核發管理之正
    確性及ＭＡＲＩＬＹＮ本人。
三、而ＣＲＩＳＴＩＮＡ在取得前開辦事處核發之簽證並經勞委會核准來台工作後，
    即由我國不知情之宏泰人力仲介公司（下稱宏泰公司）經理林春燕等人仲介其受
    僱於雇主洪惠卿，ＣＲＩＳＴＩＮＡ遂基於行使使公務員登載不實之文書（簽證
    部分）之概括犯意及行使偽造私文書（中華民國入、出境旅客申報單、入境登記
    表）、使公務員登載不實、違反入出境限制規定之犯意，持前揭護照自菲國搭機
    ，於九十年二月一日入境高雄小港機場，並以ＭＡＲＩＬＹＮ名義偽造中華民國
    入、出境旅客申報單、入境登記表及出境登記表（上有偽造之「Ｄ  ＢＵＣＣＡ
    Ｔ」簽名一枚）等私文書後，連同上開護照提出予內政部警政署航空警察局（下
    稱航空警察局）證照查驗隊人員查驗，使航空警察局承辦人員誤信其為ＭＡＲＩ
    ＬＹＮ本人，將該護照上所載ＭＡＲＩＬＹＮ之年籍資料輸存於外國人出入境資
    料電腦檔案，並據以在該護照上加蓋放行關章，准許其入境，足以生損害於菲國
    人民ＭＡＲＩＬＹＮ、我國航空警察局對外僑入出境管理之正確性。
四、又ＣＲＩＳＴＩＮＡ來台後，復承於前揭使公務員登載不實之概括犯意，委託宏
    泰公司，代其向嘉義縣警察局辦理外僑居留證，致使辦理相關業務之我國公務員
    陷於錯誤，將ＭＡＲＩＬＹＮ（實係ＣＲＩＳＴＩＮＡ）本人欲在台居留之不實
    事項登載於職務上所掌管之公文書，並據以核發外僑居留證，足生損害於嘉義縣
    警察局對於外僑在台居留管理業務之正確性及ＭＡＲＩＬＹＮ本人。另於九十年
    二月八日上午九時三十分許，ＣＲＩＳＴＩＮＡ在嘉義市警察局冒用ＭＡＲＩＬ
    Ｙ之名捺印指紋建檔共二十枚，經警送鑑比對結果發現該批指紋與ＣＲＩＳＴＩ
    ＮＡ前所建檔之指紋相符，始發現上情。而ＣＲＩＳＴＩＮＡ基於同上偽造署押
    犯意，於九十一年一月七日十五時二十分許，在嘉義縣警察局第一分局之警訊筆
    錄上，偽造ＭＡＲＩＬＹＮ之簽名一枚與指印九枚。
五、案經嘉義市警察局第一分局報請臺灣嘉義地方法院檢察署檢察官偵查聲請以簡易
    判決處刑。
    理  由
一、右揭犯罪事實，業據上訴即被告（下稱上訴人）ＣＲＩＳＴＩＮＡ於在警偵時及
    本院審理中坦承不諱，核與證人即其雇主洪惠卿、證人宏泰公司經理林春燕於警
    訊時證述之情節相符（見警卷第三頁、第四頁、第十一頁、第十二頁，偵卷第十
    頁至第十五頁、第五十四頁第五十六頁），復有ＭＡＲＩＬＹＮ菲國護照影本一
    紙（見警卷第十九頁）、內政部警政署刑事警察局九十一年一月十八日（九一）
    刑紋字第九一五九號函之第一一七號鑑驗書及所附指紋卡（見警卷第十三頁至第
  十五頁）、居留外僑作業外勞詳細資料影本二紙（見警卷第十六頁至第十七頁）
    、出境登記表影本乙紙（見警卷第二十頁）等件在卷足佐，本件事證明確，被告
    犯行堪以認定。
二、(1)核上訴人ＣＲＩＳＴＩＮＡ所為關於使我國駐菲國台北經濟文化辦事處管理簽
    證之公務員登載不實而核發簽證及持該簽證向航警局證照查驗隊人員行使部分，
    係犯刑法第二百十六條、第二百十四條行使使公務員登載不實文書罪；上訴人使
    勞委會公務員、航警局證照查驗隊及嘉義縣警察局人員登載不實事項部分，係犯
    刑法第二百十四條使公務員登載不實罪；上訴人冒用ＭＡＲＩＬＹＮ名義填具偽
    造中華民國入、出境登記表並向航警局證照查驗隊人員提出行使部分，係犯刑法
    第二百十六條、第二百十條之行使偽造私文書罪；上訴人未經許可進入我國台灣
    國境之部分，係犯入出國及移民法第五十四條之罪；上訴人於警局冒ＭＡＲＩＬ
    ＹＮ之名於指紋卡片上按捺指印，及在警訊筆錄上偽造ＭＡＲＩＬＹＮ簽名與指
    印等部份，係犯刑法第二百十七條第一項偽造署押罪。(2)上訴人前揭行使使公務
    員登載不實文書部分，使公務員登載不實後，復持該文書行使，則使公務員登載
    不實之低度行為，應為行使之高度行為所吸收不另論罪；又關於行使偽造私文書
    部分，偽造ＭＡＲＩＬＹＮ署押，為其偽造私文書之部分行為，而偽造私文書後
    ，復持之行使，偽造之低度行為，亦應為行使之高度行為吸收，均不另論罪。再
    上訴人先後數次使公務員登載不實及數次偽造署押之犯行，時間緊接，手法相同
    ，觸犯相同之罪名，顯係基於概括犯意反覆為之，均應依連續犯之規定論處。又
    上訴人所犯上開使公務員登載不實、行使使公務員登載不實文書、行使偽造私文
    書、偽造署押、入出國及移民法第五十四條等罪間，有方法結果之牽連關係，應
    從一重之行使偽造私文書罪處斷。(3)原審就上訴人前揭所犯，本於刑事訴訟法第
    四百四十九條第一項、第四百五十四條第二項之規定，並適用刑法第五十六條、
    第五十五條（原判決漏引）、第二百十六條、第二百十條、第二百十四條、第二
    百十七條（原判決漏引）、第四十一條第一項前段、第九十五條、第二百十九條
    ，罰金罰鍰提高標準條例第一條前段、第二條，入出國及移民法第五十四條等條
    文，逕以簡易判決處有期徒刑三月，並諭知易科罰金之折算標準，且將嘉義市警
    察局第一分局九十一年一月七日偵訊（調查）筆錄上偽造之「ＭＡＲＩＬＹＮ
    Ｄ‧ＢＵＣＣＡＴ」署押一枚及指印九枚，前揭九十年二月八日指紋卡上偽造之
    指印二十枚及出境旅客申報單上偽造之「Ｄ  ＢＵＣＣＡＴ」署押一枚均沒收之
    ，又宣告上訴人於刑之執行完畢後，驅逐出境之保安處分。核其認事用法尚無不
    合，量刑亦甚妥適，應予維持，亦即駁回本件上訴。
    (4)惟審酌上訴人係因欲至我國工作，而犯上開罪行，情節尚非嚴重，犯後坦承罪
    行，態度良好等一切情狀，且查上訴人未曾受有期徒刑以上刑之宣告，此有台灣
    嘉義地方法院檢察署刑案資料查註紀錄表、台灣高等法院被告全國前案紀錄表在
    卷可徵，其因一時短於思慮而觸犯刑章，經此教訓後，當知所警惕而無再犯之虞
    ，所宣告之刑，本院認以暫不執行為適當，爰併予宣告緩刑四年，以啟自新，且
    諭知於緩刑期內付保護束。
    (4)按對於外國人保護管束者，得以驅逐出境代之，保安處分執行法第七十四條之
    一第一項定有明文，故上訴人所受之前揭保護管束，得由簡易判決聲請人依該條
    規定，斟酌是否以驅逐出境代之，併為說明。(5)至於聲請簡易判決意旨雖聲請將
    上訴人所持用之上開冒名護照一本宣告沒收等語，然按上開護照雖係上訴人未經
    許可入國之犯罪所用之物，乃菲國政府所核發，為將來處理上訴人遣返出國時，
    仍必須以該冒名護照辦理相關強制驅逐出國手續，乃為入出國及移民法施行細則
    四十七條所載明，本院因認尚無宣告沒收必要。又上訴人之前揭外僑居留證一張
    ，亦為上訴人辦理出境時所需用（參見外國人入出國境及居留停留規則作業規定
    ），不為沒收宣告，附為說明。
據上論斷，應依刑事訴訟法第四百五十五條之一第一項、第三項、第三百六十八條，
，刑法第七十四條第一款、第九十三條第一項，判決如主文。
本案經檢察官李文和到庭執行職務
中      華      民      國    九十二     年     二    月      二十七    日
                                臺灣嘉義地方法院刑事第一庭
                                    審判長法  官  夏 金 郎
                                          法  官  黃 仁 勇
                                          法  官  盧 鳳 田
右正本證明與原本無異。
本件不得上訴。
中      華      民      國    九十二     年     二    月      二十七    日
                                          書記官  林 秀  惠
附錄本案論罪科刑法條全文：
刑法第二百十六條：
行使第二百十條至第二百十五條之文書者，依偽造、變造文書或登載不實事項或使登
載不實事項之規定處斷。
刑法第二百十條：
偽造、變造私文書，足以生損害於公眾或他人者，處五年以下有期徒刑。
刑法第二百十四條：
明知為不實之事項，而使公務員登載於職務上所掌之公文書，足以生損害於公眾或他
人者，處三年以下有期徒刑、拘役或五百元以下罰金。
刑法第二百十七條第一項：
偽造印章、印文或署押，足以生損害於公眾或他人者，處三年以下有期徒刑。
入出國及移民法第五十四條：
未經許可入出國或受禁止出國處分而出國者，處三年以下有期徒刑、拘役或科或併科
新台幣九萬元以下罰金。


司法院資訊處製作；財團法人民間司法改革基金會備份。
